臺灣彰化地方法院刑事判決　　　　　　　　　　　　九十三年度訴字第一六二號
　　公　訴　人　臺灣彰化地方法院檢察署檢察官
　　被　　　告　丙○○
　　　　　　　　甲○○
　　右二人共同
　　選任辯護人　李淵源律師
右列被告等因違反廢棄物清理法案件，經檢察官聲請簡易判決處刑（臺灣彰化地方法
院檢察署九十三年度偵字第五六六一號），經本院彰化簡易庭認為不宜逕以簡易判決
處刑，簽由本院依通常程序審理，本院判決如左：
    主  文
丙○○、甲○○均無罪。
    理  由
一、公訴意旨略以：被告丙○○為清石營造有限公司（下稱清石公司）位於彰化市石
    牌里高鐵Ｔ二三○標內Ｃ二六○標工地現場負責人，明知未領有廢棄物清除、處
    理許可文件，不得從事廢棄物之清除、處理，竟自民國九十三年七月間某日起，
    承租位於彰化市石牌里石牌國小附近空地，堆置該工地產生之廢棄土及垃圾等一
    般事業廢棄物。嗣與明知未領有廢棄物清除、處理許可文件，不得從事廢棄物之
    清除、處理之力慶環保工程有限公司（下稱力慶公司）司機被告甲○○，共同基
    於從事廢棄物清除之犯意聯絡，由被告丙○○於九十三年七月二十九日上午某時
    許起，以每日新臺幣（下同）四千五百元之代價，僱請被告甲○○以力慶公司所
    有、車牌號碼：七Ｖ─○六九號自大貨車載運該工地所產生之廢棄土及垃圾等一
    般事業廢棄物至該空地傾倒。嗣於同日上午十一時五十分許，被告甲○○由該工
    地載運第二趟一般事業廢棄物前往該空地途中，在彰化市石牌里石牌莊二十七號
    前，為巡邏員警當場發現，並通知彰化縣環境保護局人員到場會勘稽查，因而查
    獲，因認被告丙○○、甲○○共同涉犯廢棄物清理法第四十六條第一項第四款之
    未領有廢棄物清除許可文件，從事廢棄物清除、處理罪嫌等語。
二、按犯罪事實應以證據認定之，無證據不得認定犯罪事實；不能證明被告犯罪者或
    其行為不罰者，應諭知無罪之判決，刑事訴訟法第一百五十四條第二項、第三百
    零一條第一項，分別定有明文。訊據被告丙○○、甲○○均堅辭否認上開犯行。
    被告丙○○辯稱：伊並非清石公司位於彰化市石牌里高鐵Ｔ二三○標內Ｃ二六○
    標工地現場負責人，且清石公司與力慶公司就上開工地定有事業廢棄物區內轉運
    工程合約，而力慶公司領有本案廢棄物之清除許可，清石公司當日係由工地主任
    證人乙○○根據上開合約，聯絡力慶公司法定代理人黃麗蘭之配偶證人丁○○派
    車轉運廢棄物至由清石公司法定代理人俞勝宜承租，坐落彰化縣彰化市○○段第
    八三五之十五地號土地上待分類，被告甲○○係受證人丁○○派遣駕駛力慶公司
    所有上開車輛轉運廢棄物等語；被告甲○○辯稱：其當日係受證人丁○○指派，
    始駕駛力慶公司所有上開自大貨車至清石公司上開工地轉運廢棄物，力慶公司領
    有廢棄物清除許可證等語。
三、經查，公訴人認被告丙○○、甲○○共同涉犯廢棄物清理法第四十六條第一項第
    四款之未領有廢棄物清除許可文件，從事廢棄物清除、處理罪嫌，無非係以：
    被告丙○○於警詢時自承：係我指派被告甲○○載運，承載地點負責人是我本人
    ；被告甲○○於警詢時自承：我係受僱於該高鐵工地之工地現場負責人丙○○；
    我所任職之韋誠企業行並不知承載事業廢棄物之情事。被告甲○○當時係受僱
    於證人丁○○經營之韋誠企業行，並非力慶公司員工，有勞工保險卡可證。被
    告丙○○、甲○○，均未領有廢棄物清除許可文件，而清除本案廢棄物等情，業
    經證人即查獲員警張家洲、環保局稽查員陳美足於偵查中證述明確，並有彰化縣
    環境保護局稽查隊環境稽查工作紀錄（稽查編號：ＣＨ－Ｎ９３０７９０）、現
    場圖各一件及查獲現場照片二十五張等附卷可稽。惟查：
（一）清石公司與力慶公司就上開工地於九十三年六月三十日定有廢土清運、事業廢
      棄物區內轉運工程合約，開工日期為九十三年七月一日、完工日期為九十三年
      九月三十日，有工程發包承攬書、工程合約書可證（分別見本院卷第四十二頁
      、第九十八頁至第一０三頁）。而力慶公司領有土木及建築廢棄物、一般垃圾
      、其他一般事業廢棄物之清除許可，車牌號碼：七Ｖ─○六九號自大貨車為力
      慶公司所有等情，復有彰化縣政府九十三年五月二十五日府授環費字第０９３
      ００８２９８５號函、彰化縣政府廢棄物清除許可證、行車執照等附卷可稽。
      被告丙○○僅係清石公司所僱上開工地之現場監工，並非工地負責人，九十三
      年七月二十九日清除廢棄物事宜，係由證人即清石公司工地主任乙○○於前一
      日根據上開合約，聯絡證人丁○○派車轉運廢棄物至由清石公司法定代理人俞
      勝宜承租，坐落彰化縣彰化市○○段第八三五之十五地號土地上待分類後，再
      將土石交由建証環保工程有限公司處理、將一般生活垃圾交由上力環保工程有
      限公司處理等情，業據證人乙○○於本院審理時證述屬實（見本院卷第七十一
      頁、第七十六頁、第七十九頁），並有租賃契約書、現場簡圖、照片四張可證
      （分別見本院卷第十六頁、第一０四頁、第一０五頁至第一０六頁）。本院審
      酌被告丙○○既僅係受僱於清石公司上開工地之現場監工，坐落彰化縣彰化市
      ○○段第八三五之十五地號土地亦非其所承租，且僅係供暫時分類之用，並非
      從事廢棄物貯存可擬。而清石公司與領有本案廢棄物清除許可之力慶公司就上
      開工地，復定有事業廢棄物區內轉運工程合約，衡情被告丙○○自無私自僱請
      他人清除上開工地所產生之廢棄物之理，認為被告丙○○、甲○○上開於警詢
      時之自白，難認與事實相符。
（二）被告甲○○當時固係受僱於證人丁○○經營之韋誠企業行，並非力慶公司員工
      。惟查：證人丁○○係力慶公司法定代理人黃麗蘭之配偶，有全戶戶籍資料
      查詢結果可稽（見本院卷第四十三頁）。力慶公司與清石公司上開工程合約
      係由證人丁○○負責接洽、聯絡，業經證人乙○○證述明確（見本院卷第七十
      九頁）。被告甲○○係受證人丁○○派遣，始駕駛力慶公司所有上開車輛轉
      運本案廢棄物等情，並經證人丁○○於本院審理時結證無訛（見本院卷第八十
      三頁）。清石公司係由證人乙○○根據上開合約，聯絡證人丁○○派車轉運
      廢棄物至由清石公司法定代理人俞勝宜承租，坐落彰化縣彰化市○○段第八三
      五之十五地號土地上待分類，復如前述。力慶公司因本案派遣非其公司所屬
      員工之被告甲○○，為清石公司清除廢棄物，違反廢棄物清理法第四十二條、
      公民營廢棄物清除處理機構許可管理辦法第十七條第一項，應自行清除、處理
      之規定，業經彰化縣環境保護局，根據上開彰化縣環境保護局稽查隊環境稽查
      工作紀錄（稽查編號：ＣＨ－Ｎ９３０７９０），依廢棄物清理法第五十五條
      第一款，科處力慶公司罰鍰六千元等情，亦有彰化縣環境保護局執行違反廢棄
      物清理法案件處分書可證（見本院卷第二十二頁）。本院審酌證人丁○○與力
      慶公司法定代理人黃麗蘭係夫妻關係，韋誠企業社與力慶公司復係經營同類業
      務，其所屬員工因業務需要，臨時相互調遣、支援，難謂與現今社會常情不符
      。再參以被告甲○○果未經力慶公司派遣，並無可能私自駕駛力慶公司所屬車
      輛外出，認為被告甲○○駕駛力慶公司所有上開自大貨車轉運本案廢棄物，確
      係出於為力慶公司履行與清石公司間上開合約而為，並非其自行受僱於被告丙○○，被告等並非未領有廢棄物清除許可文件，從事廢棄物清除、處理無疑。
（三）依上所述，公訴人所舉之證據，不足以證明被告等犯罪，此外本院復查無其他
      證據，證明被告等確有公訴人所指共同涉犯廢棄物清理法第四十六條第一項第
      四款之未領有廢棄物清除許可文件，從事廢棄物清除、處理之犯行，不能證明
      被告等犯罪，依法應諭知無罪之判決。
據上論斷，應依刑事訴訟法第四百五十二條、第三百零一條第一項，判決如主文。
本案經檢察官李毓珮到庭執行職務。
中      華      民      國      九十四      年      五      月    十二  日
                                臺灣彰化地方法院刑事第三庭
                                    審判長法官
                                          法官
                                          法官
右正本證明與原本無異。
如不服本判決，應於判決送達後十日內向本院提出上訴狀( 須附繕本 )。
                                    法院書記官     陳  文  俊
中      華      民      國      九十四      年      五      月    十二  日
